# 与联营企业发生融资租赁业务

提问人：PIL 时间：2017-12-11 22:15:11
A企业持有B企业40%股权，采用权益法核算，本年度与B发生融资租赁业务，A固定资产账面余额 500 万，B分五年每年支付租金 120万，假设最低租赁付款额现值 400 万，A公司会计处理： 借：长期应收款-应收融资租赁款 600 营业外支出-处置固定资产 100贷：融资租赁固定资产 400 未实现融资收益 300
假设本年度利息收入 30 则A公司：借：财务费用 -30 贷：未实现融资收益 -30
A公司有子公司需编制合并报表，（企业会计准则讲解中提到：投资企业与其联营企业及合营企业之间发生的无论是顺流交易还是逆流交易产生的未实现内部交易损失，属于所转让资产发生减值损失的，有关的未实现内部交易损失不应予以抵销。），是否该笔营业外支出在合并报表层面无需调整呢？ 利息收入中需要抵消40%部分吧？ 即借：财务费用 12 贷：投资收益 12请各位老师指点，谢谢

回答人：chenyiwei
根据《企业会计准则解释第 1 号》第七条：投资企业与联营企业及合营企业之间发生的内部交易损益按照持股比例计算归属于投资企业的部分，应当予以抵销，在此基础上确认投资损益。投资企业与被投资单位发生的内部交易损失，按照《企业会计准则第 8 号--资产减值》等规定属于资产减值损失的，应当全额确认。 如果该 100 万是真实的减值损失， 400 万代表了标的资产的公允价值，则不予以抵销。此时，A的利息收入不涉及内部交易未实现损益，在个别报表和合并报表层面无需进一步调整。